【裁判字號】    99,上易,312
【裁判日期】    990421
【裁判案由】    竊盜
【裁判全文】
臺灣高等法院臺中分院刑事判決         99年度上易字第312號
上  訴  人  臺灣臺中地方法院檢察署檢察官
被      告  乙○○
上列上訴人因被告竊盜案件，不服臺灣臺中地方法院98年度易字
第3885號中華民國98年12月31日第一審判決（起訴案號：臺灣臺
中地方法院檢察署98年度偵字第25123號），提起上訴，本院判
決如下：
    主  文
原判決撤銷。
乙○○犯竊盜未遂罪，累犯，處有期徒刑肆月，如易科罰金以新
台幣壹仟元折算壹日。
    事  實
一、乙○○有多次竊盜前科，於民國97年間因竊盜罪經法院判處
    有期徒刑4月確定，於98年1月9日執行完畢；仍未知悔改，
    於98年5月27日，在臺中市○區○○路與仁德街口，見丙○
    ○所有停放該處之車牌2627-JX號自小客車之左前車窗遭不
    詳之人毀損（車內汽車音響1組等物已遭該不詳之人竊取）
    ，竟意圖為自己不法之所有，徒手開啟該自小客車之右側車
    門欲行入內行竊而為著手，惟因該車警報聲響、復見該車內
    音響等物已遭人竊走，遂予作罷而未得逞。嗣經丙○○報警
    ，經警在該自小客車右前車門把手上採得乙○○指紋送驗而
    循線查獲。
二、案經台中市警察局第三分局移送臺灣臺中地方法院檢察署檢
    察官偵查起訴。
    理  由
一、按被告以外之人於審判外之陳述，雖不符刑事訴訟法第159
    條之1至第159條之4之規定，而經當事人於審判程序同意作
    為證據，法院審酌該言詞陳述或書面陳述作成時之情況，認
    為適當者，亦得為證據。當事人、代理人或辯護人於法院調
    查證據時，知有第159條第1項不得為證據之情形，而未於言
    詞辯論終結前聲明異議者，視為有前項之同意，刑事訴訟法
    第159條之5定有明文。本案全部卷證所涵括之供述證據及非
    供述證據，公訴人及被告均不爭執其證據能力，本院復衡以
    該等供述證據作成時之情況，應為適當，是可認後述所引用
    證據之證據能力均無疑義，合先敘明。
二、上開犯罪事實，迭據被告乙○○於原審及本院審理中坦承不
    諱，其於原審準備程審理時供稱：「因為我那時候有去靠近
    或摸到那輛自小客車，我是看到那台車車窗破掉，基於好奇
    心去摸它，我有試著去開開看，我開把手的用意也想要進去
    偷的意思。然後我開把手的時候那輛車的警報器就響了。我
    就是習慣性握把手開車門，沒有想到從車窗破掉的部分伸入
    開啟車門即可」、審理時供稱：「我有意圖曾經嘗試開啟車
    門要進入行竊，但是我打開了之後警報器就響了，我就離開
    ，我在去開之前就看見音響那些東西都不見，因為當時玻璃
    已經破掉了」等語（原審卷第11頁背面、21頁背面），於本
    院準備程序時供稱：「因為我去到那邊的時候，玻璃已經破
    掉了，我有去摸車門，那時車子的警鈴響了，我就走了。（
    為何去摸車門？）我那時想去偷。（為何未偷？）我看到裡
    面音響等東西都不見了。我就馬上走了，沒有偷」、於審理
    時供稱：「我摸到打開後，警報器就響了，我就走了，我沒
    有拿。我看到時玻璃已經破掉了，裡面沒有東西，玻璃也不
    是我打破的」等語（本院卷第19頁背面、29頁背面）；且臺
    中市警察局第三分局員警於98年5月27日接獲被害人報案到
    場勘察後，在該自小客車右前車門把手上所採得可資比對指
    紋1枚，經內政部警政署刑事警察局鑑驗結果，認該枚指紋
    ，與該局檔存之「乙○○」指紋卡之右姆指指紋相符乙節，
    亦有刑事案件證物採證記錄表及內政部警政署刑事警察局鑑
    驗書附卷可稽（見警卷第7至9頁）；再上揭自小客車案發後
    左側車窗破掉，內部音響等物已遭竊乙情，亦據被害人丙○
    ○指訴在卷，並有臺中市警察局第三分局現場勘查報告及現
    場照片足參。稽上，足認被告乙○○見該自小客車左側車門
    玻璃破損而著手開啟右側車門欲入內行竊，因該車警報聲響
    及見車內音響等物已遭竊而作罷之自白，核與事證相符，堪
    予採信，其犯行洵堪認定。
三、被告乙○○為圖行竊而開啟被害人丙○○自小客車車門惟因
    警報聲響而中止，係已著手竊盜行為而未遂，核被告乙○○
    所為，係犯刑法第320條第3項、第1項之竊盜未遂罪。檢察
    官雖認其於上揭時地，破壞該自小客車左前車窗後，進入該
    自小客車內竊取汽車音響1組、國道高速公路回數票18張、
    汽車駕駛執照及行車執照各1張等情，認被告係犯竊盜既遂
    罪嫌，係以在上開自小客車右前車門把手查獲被告留存之指
    紋為主要論據，查本件被害人丙○○所有車牌2627-JX號自
    小客車，於98年5月27日某時許，遭人以不明方法，破壞該
    自小客車左前車窗，再進入該車內竊取汽車音響1組、國道
    高速公路回數票18張、汽車駕駛執照及行車執照各1張乙情
    ，固據證人即被害人丙○○於警詢時證述明確（見警卷第5
    至6頁），並有臺中市警察局第三分局現場勘察報告及照片
    在卷可參（見警卷第11至14頁），惟在上開自小客車右前車
    門把手查獲被告留存之指紋，雖足證明被告曾觸摸過該自小
    客車右前門把手，且被告亦自承當時係欲嘗試開啟車門等語
    ，然參以上開自小客車係「左前車窗」遭以不明方法破壞之
    方式入內行竊，而被告觸摸該自小客車之位置則係在「右前
    車門把手」，已如前述，是即令被告觸摸該右前車門把手而
    無法開啟後，擬進一步遂行竊盜犯行致需以破壞該自小客車
    車窗之方式入內行竊，亦應係直接將該自小客車右前車窗破
    壞即可，何需大費周章另繞行至該自小客車左側，再以破壞
    該自小客車左前車窗之方式入內行竊等情，足見被告上開所
    辯尚非全然無稽，則被告於上開自小客車右前車門把手所留
    存之指紋，是否確因被告為本案之竊盜犯行所留，實仍需綜
    合其他證據加以佐證，方得為確切之證明。第查本案僅就上
    開自小客車右前車門把手採得被告指紋1枚，並未起獲任何
    失竊物品或查有其他積極事證足資證明被告涉有公訴人所指
    之竊盜犯行，再稽諸被告歷年所犯之數次竊盜案件紀錄，均
    僅係以隨機開啟未上鎖之車門而行竊，並未曾有以破壞車窗
    或車鎖之行竊方式，此有台中地檢署91年度偵字10416號、
    91年度偵字第22965號、92年度偵字第24710號、95年度速偵
    字第4498號、97年度偵字第26612號、偵緝字第765號、98年
    度偵字第21663號聲請簡易判決處刑書、95年度偵字第10015
    號起訴書等件足參（偵卷第3-15頁），益徵被告所辯該自小
    客車車窗並非其所破壞乙情應值採信，是本件公訴人就此部
    分所舉證據尚未達使通常一般人均不致於有所懷疑而得確信
    其為真實之程度，自不得僅以在被害人所有上開自小客車右
    前車門把手上採得被告之指紋，即遽認被告有為本案竊盜既
    遂犯行，檢察官此部分認被告係犯竊取既遂罪，容有未洽。
    被告乙○○著手竊盜行為而未遂，應依未遂犯規定減輕其刑
    。又其於97年間因竊盜罪經法院判處有期徒刑4月確定，於
    98年1月9日執行完畢，有其前案紀錄表可稽，其受有期徒刑
    之執行完畢，5年以內故意再犯本件有期徒刑以上之罪，為
    累犯，依刑法第47條第1項規定加重其刑，並先加後減之。
    原審以本件尚不能證明被告有竊取該自小客車內之物而判決
    無罪，固非無見，惟疏未詳察被告欲入內行竊而著手開啟右
    前車門而未得逞係犯竊盜未遂罪，容有未洽，檢察官上訴雖
    末指摘及此，惟原判決既有上揭可議而無可維持，應由本院
    將原判決撤銷改判。經審酌被告有多次竊盜前科之素行、本
    件犯罪動機、行竊之手段、情節及所生危害尚屬輕微，其犯
    後坦承犯行之態度等一切情狀，量處如主文第2項所示之刑
    ，並諭知易科罰金之折算標準。
據上論結，應依刑事訴訟法第369條第1項前段、第364條、第299
條第1項前段，刑法第320條第3項、第1項、第47條第1項、第25
條、第41條第1項，刑法施行法第1條之1，判決如主文。
本案經檢察官甲○○到庭執行職務。
中    華    民    國    99    年    4    月     21    日
            刑事第一庭    審判長法  官  陳  紀  綱
                                法  官  姚  勳  昌
                                法  官  林  欽  章
以上正本證明與原本無異。
不得上訴。
                                書記官  卓  佳  儀
中    華    民    國    99    年    4     月    21    日

司法院資訊處製作；財團法人民間司法改革基金會備份。
